# 加盟店的核算

提问人：一云 时间：2019-04-06 00:32:09
陈老师：请教您个问题：
A 公司（主营生鲜肉类）与 B 个体户等多个个体或公司达成协议，同意 B成为 A公司在某省的独家合伙人，约定 B 向A 缴纳 20 万的独家合作款。
同时约定：如果 A公司 IPO 上市后，经双方同意，A 公司按照 B专卖店上一年度经审计后净利润的 8 倍收购B 的联营权益（收购内容包括但不限于乙方合作地联营权、代理权、专营权、经销权、客户资源等）。--------请问，对于此约定是否在签订协议年度需做账务处理？如何处理呢？
恳请陈老师解惑！
一云

回答人：chenyiwei
要考虑：未来收购价款是否现在已经固定（本年度的前一年度的净利润的 8倍，其中 “前一年度的净利润” 是已知的固定金额）？还是取决于未来盈利状况而并不固定？如果不固定，“按上一年度净利润的 8 倍估值” 是否符合此类企业市场估值的惯例，可代表标的股权在未来收购时点的公允价值？
如果不固定，且可以代表标的股权在未来收购时点的公允价值，则 A 公司作为收购方无需进行账务处理，仅需作为承诺事项披露。如果是固定的，则相当于授予原股东一项卖出期权，此时需将其作为一项衍生工具加以确认。